Images des répertoires du notaire Julien Siot pour l'étude XL
Archives nationales de France
Images des répertoires du notaire Julien Siot pour l'étude XL
13 mai 1743 - 2 mai 1785
MC/RE/XL/1/A - MC/RE/XL/1/B
Etude XL; Siot, Julien
2 registres
Archives nationales de France
Minutes et répertoires: la loi 2008-696 du 15 juillet 2008 relative aux archives a fixé à 75 ans à compter de la date de l'acte, ou à 25 ans à compter de la date du décès de l'intéressé si ce délai est plus bref, le délai de communication des minutes et répertoires des notaires; ce délai est porté à 100 ans à compter de la date de l'acte si le document se rapporte à un mineur (code du Patrimoine, articles L213-2, 4e d et 5e).
Autres documents de l'étude (dossiers de clients, comptabilité...): s'agissant d'archives privées, ces documents sont communicables selon les modalités fixées par le déposant ou le donateur.
Certains documents ne sont pas accessibles sous leur forme originale en raison de leur mauvais état de conservation.
Registres entrés aux Archives nationales en 1942.
Images des répertoires de l’étude XL
Archives de l'étude XL
répertoire d'officier public ministériel
- Répertoire chronologique pour la période du 13 mai 1743 au 30 septembre 1756, 13 mai 1743 - 30 septembre 1756; MC/RE/XL/1/A; Le répertoire comporte 36 feuillets et fait partie d'un registre de 93 feuillets de papier manuscrits, hauteur 28 cm x largeur 18 cm composé d'un cahier. Le registre est en bon état.
  Le registre contient aussi le répertoire des notaires Louis Brouart pour la période du 6 janvier 1700 au 31 décembre 1722, Jean Guignebesche pour la période du 3 mai au 20 octobre 1723 (3 actes), et Choin pour la période du 8 novembre 1723 au 3 novembre 1735.
  Le répertoire contient les informations suivantes: 1. date du jour; 2. nature de l'acte; 3. nom, prénom, des parties
  A noter au début du répertoire l'inscription "A la gloire de Dieu, in nomine domini, amen".
  répertoire
  - Liste chronologique des actes pour la période du 13 mai au 28 décembre 1743, 13 mai - 28 décembre 1743; 58 r°-60 r°; 2 feuillets
  - Liste chronologique des actes pour la période du 4 janvier au 30 décembre 1744, 4 janvier - 30 décembre 1744; 60 r°-64 r°; 4 feuillets
  - Liste chronologique des actes pour la période du 7 janvier au au 22 décembre 1745, 7 janvier - 22 décembre 1745; 64 r°-67 v°; 3 feuillets
  - Liste chronologique des actes pour la période du 3 janvier au 31 décembre 1746, 3 janvier - 31 décembre 1746; 67 v°-71 v°; 4 feuillets
  - Liste chronologique des actes pour la période du 7 janvier au 3 décembre 1747, 7 janvier - 3 décembre 1747; 71 v°-76 r°; 5 feuillets
  - Liste chronologique des actes pour la période du 19 janvier au 29 décembre 1748, 19 janvier - 29 décembre 1748; 76 r°-77 v°; 1 feuillet
  - Liste chronologique des actes pour la période du 3 janvier au 29 décembre 1749, 3 janvier - 29 décembre 1749; 78 r°-80 r°; 2 feuillets
  - Liste chronologique des actes pour la période du 11 janvier au 31 décembre 1750, 11 janvier - 31 décembre 1750; 80 r°-82 v°; 2 feuillets
  - Liste chronologique des actes pour la période du 14 janvier au 27 décembre 1751, 14 janvier - 27 décembre 1751; 82 v°-85 r°; 3 feuillets
  - Liste chronologique des actes pour la période du 14 janvier au 31 décembre 1752, 14 janvier - 31 décembre 1752; 85 r°-87 r°; 2 feuillets
  - Liste chronologique des actes pour la période du 8 janvier au 30 décembre 1753, 8 janvier - 30 décembre 1753; 87 r°-88 v°; 2 feuillets
  - Liste chronologique des actes pour la période du 11 janvier au 29 décembre 1754, 11 janvier - 29 décembre 1754; 89 r°-90 v°; 2 feuillets
  - Liste chronologique des actes pour la période du 2 janvier au 14 décembre 1755, 2 janvier - 14 décembre 1755; 90 v°-92 r°; 2 feuillets
  - Liste chronologique des actes pour la période du 29 janvier au 30 septembre 1756, 29 janvier - 30 septembre 1756; 92 v°-93 v°; 1 feuillet
- Répertoire chronologique pour la période du 13 mai 1743 au 2 mai 1785, 13 mai 1743 - 2 mai 1785; MC/RE/XL/1/B; Le répertoire comporte 91 feuillets et fait partie d'un registre de 317 feuillets de papier manuscrits, hauteur 35 cm x largeur 24 cm, composé d'un cahier. Le registre est en bon état; au f° 63 v°, une tache d'encre
  Le registre contient aussi le répertoire du notaire Anne Urbain Bourget pour la période du 6 juin 1785 au 30 juin 1806.
  Pour la période allant du 13 mai 1743 au 30 septembre 1756, ce répertoire est un double du précédent. Toutefois quelques actes omis sur le répertoire 1 ont été ajoutés sur celui-ci.
  - Liste chronologique des actes pour la période du 13 mai au 28 décembre 1743, 13 mai - 28 décembre 1743; 1 r°-2 r°; 1 feuillet
  - Liste chronologique des actes pour la période du 4 janvier au 30 décembre 1744, 4 janvier - 30 décembre 1744; 2 r°-4 v°; 3 feuillets
  - Liste chronologique des actes pour la période du 3 janvier au 3 décembre 1745, 3 janvier - 3 décembre 1745; 4 v°-6 v°; 2 feuillets
  - Liste chronologique des actes pour la période du 3 janvier au 31 décembre 1746, 3 janvier - 31 décembre 1746; 6 v°-8 v°; 2 feuillets
  - Liste chronologique des actes pour la période du 7 janvier au 3 décembre 1747, 7 janvier - 3 décembre 1747; 8 v°-11 r°; 3 feuillets
  - Liste chronologique des actes pour la période du 19 janvier au 27 décembre 1748, 19 janvier - 27 décembre 1748; 11 r°-12 r°; 1 feuillet
  - Liste chronologique des actes pour la période du 3 janvier au 29 décembre 1749, 3 janvier - 29 décembre 1749; 12 r°-13 v°; 2 feuillets
  - Liste chronologique des actes pour la période du 11 janvier au 31 décembre 1750, 11 janvier - 31 décembre 1750; 13 v°-15 r°; 2 feuillets
  - Liste chronologique des actes pour la période du 14 janvier au 27 décembre 1751, 14 janvier - 27 décembre 1751; 15 r°-16 r°; 1 feuillet
  - Liste chronologique des actes pour la période du 14 janvier au 23 décembre 1752, 14 janvier - 23 décembre 1752; 16 v°-17 v°; 1 feuillet
  - Liste chronologique des actes pour la période du 8 janvier au 30 décembre 1753, 8 janvier - 30 décembre 1753; 17 v°-19 v°; 3 feuillets
  - Liste chronologique des actes pour la période du 11 janvier au 29 décembre 1754, 11 janvier - 29 décembre 1754; 19 v°-21 r°; 2 feuillets
  - Liste chronologique des actes pour la période du 2 janvier au 14 décembre 1755, 2 janvier - 14 décembre 1755; 21 r°-22 v°; 1 feuillet
  - Liste chronologique des actes pour la période du 29 janvier au 31 décembre 1756, 29 janvier - 31 décembre 1756; 22 v°-24 r°; 1 feuillet
  - Liste chronologique des actes pour la période du 1 janvier au 8 décembre 1757, 1 janvier - 8 décembre 1757; 24 r°-26 r°; 2 feuillets
  - Liste chronologique des actes pour la période du 23 janvier au 27 décembre 1758, 23 janvier - 27 décembre 1758; 26 r°-27 v°; 2 feuillets
  - Liste chronologique des actes pour la période du 4 janvier au 31 décembre 1759, 4 janvier - 31 décembre 1759; 27 v°-30 r°; 3 feuillets
  - Liste chronologique des actes pour la période du 17 janvier au 26 décembre 1760, 17 janvier - 26 décembre 1760; 30 r°-31 v°; 2 feuillets
  - Liste chronologique des actes pour la période du 6 janvier au 30 décembre 1761, 6 janvier - 30 décembre 1761; 31 v°-33 r°; 1 feuillet
  - Liste chronologique des actes pour la période du 29 janvier au 31 décembre 1762, 29 janvier - 31 décembre 1762; 33 r°-34 v°; 2 feuillets
  - Liste chronologique des actes pour la période du 25 janvier au 27 décembre 1763, 25 janvier - 27 décembre 1763; 35 r°-36 v°; 1 feuillet
  - Liste chronologique des actes pour la période du 15 janvier au 23 décembre 1764, 15 janvier - 23 décembre 1764; 36 v°-39 r°; 3 feuillets
  - Liste chronologique des actes pour la période du 11 janvier au 31 décembre 1765, 11 janvier - 31 décembre 1765; 39 v°-42 v°; 3 feuillets
  - Liste chronologique des actes pour la période du 8 janvier au 23 décembre 1766, 8 janvier - 23 décembre 1766; 42 v°-46 r°; 3 feuillets
  - Liste chronologique des actes pour la période du 4 janvier au 13 décembre 1767, 4 janvier - 13 décembre 1767; 46 r°-48 v°; 2 feuillets
  - Liste chronologique des actes pour la période du 8 janvier au 27 décembre 1768, 8 janvier - 27 décembre 1768; 49 r°-51 v°; 2 feuillets
  - Liste chronologique des actes pour la période du 3 janvier au 31 décembre 1769, 3 janvier - 31 décembre 1769; 52 r°-54 v°; 2 feuillets
  - Liste chronologique des actes pour la période du 2 janvier au 31 décembre 1770, 2 janvier - 31 décembre 1770; 54 v°-57 r°; 3 feuillets
  - Liste chronologique des actes pour la période du 8 janvier au 31 décembre 1771, 8 janvier - 31 décembre 1771; 57 r°-59 r°; 2 feuillets
  - Liste chronologique des actes pour la période du 4 janvier au 25 décembre 1772, 4 janvier - 25 décembre 1772; 59 r°-62 r°; 4 feuillets
  - Liste chronologique des actes pour la période du 10 janvier au 31 décembre 1773, 10 janvier - 31 décembre 1773; 62 v°-66 r°; 4 feuillets
  - Liste chronologique des actes pour la période du 6 janvier au 31 décembre 1774, 6 janvier - 31 décembre 1774; 66 r°-68 v°; 2 feuillets
  - Liste chronologique des actes pour la période du 12 janvier au 14 décembre 1775, 12 janvier - 14 décembre 1775; 68 v°-70 v°; 2 feuillets
  - Liste chronologique des actes pour la période du 10 janvier au 31 décembre 1776, 10 janvier - 31 décembre 1776; 70 v°-73 r°; 3 feuillets
  - Liste chronologique des actes pour la période du 2 janvier au 29 décembre 1777, 2 janvier - 29 décembre 1777; 73 r°-74 v°; 2 feuillets
  - Liste chronologique des actes pour la période du 12 janvier au 27 décembre 1778, 12 janvier - 27 décembre 1778; 74 v°-77 r°; 3 feuillets
  - Liste chronologique des actes pour la période du 12 janvier au 29 décembre 1779, 12 janvier - 29 décembre 1779; 77 r°-78 v°; 2 feuillets
  - Liste chronologique des actes pour la période du 5 janvier au 29 décembre 1780, 5 janvier - 29 décembre 1780; 78 v°-81 r°; 3 feuillets
  - Liste chronologique des actes pour la période du 14 janvier au 30 décembre 1781, 14 janvier - 30 décembre 1781; 81 r°-82 v°; 2 feuillets
  - Liste chronologique des actes pour la période du 3 janvier au 31 décembre 1782, 3 janvier - 31 décembre 1782; 83 r°-84 v°; 2 feuillets
  - Liste chronologique des actes pour la période du 5 janvier au 27 décembre 1783, 5 janvier - 27 décembre 1783; 85 r°-87 v°; 3 feuillets
  - Liste chronologique des actes pour la période du 2 janvier au 31 décembre 1784, 2 janvier - 31 décembre 1784; 87 v°-90 r°; 3 feuillets
  - Liste chronologique des actes pour la période du 4 janvier au 2 mai 1785, 4 janvier - 2 mai 1785; 90 v°-91 v°; 2 feuillets